# 陈版-交叉持股

提问人：风骚小野猪 时间：2013-03-03 01:05:13
母公司A持有子公司B13%股权，又与B组建C公司，A持有33%股份，B持有67%股份，期末B先合并子公司C,A在合并B,请问期末A合并B确认的少数股东权益和损益各为多少，怎么个算法

回答人：chenyiwei
A持有B13%就能控制B？请注意核实确认。 假设是合理的，则遇到此类交叉持股问题，建议先算出少数股东损益和少数股东权益，剩余部分就是归属母公司股东的损益和权益。 本案例中C没有外部股东，少数股东享有B自身权益和损益的 87 ％，并通过B间接享有C的67 ％ 87%=58.29% 的损益和相应的净资产变动。所以： 少数股东损益＝ B 自身（个别报表）的净利润87%+C的净利润 58.29% 少数股东权益＝ B 自身（个别报表）的净资产87%+C的留存收益和其他综合收益*58.29%。（注：假设C自成立日起即保持目前的股权结构，无变动）